【裁判字號】    98,裁,632
【裁判日期】    980312
【裁判案由】    虛報進口貨物
【裁判全文】
最  高  行  政  法  院  裁  定
                                       98年度裁字第632號
上  訴  人  富兆磚企業有限公司
代  表  人  甲○○
被 上訴 人  財政部基隆關稅局
代  表  人  呂財益
                          送達代收人  乙○○
上列當事人間虛報進口貨物事件，上訴人對於中華民國97年11月
6日臺北高等行政法院97年度訴字第1001號判決，提起上訴，本
院裁定如下：
    主  文
上訴駁回。
上訴審訴訟費用由上訴人負擔。
    理  由
一、按對於高等行政法院判決之上訴，非以其違背法令為理由，
    不得為之，行政訴訟法第242條定有明文。依同法第243條第
    1項規定，判決不適用法規或適用不當者，為違背法令；而
    判決有同條第2項所列各款情形之一者，為當然違背法令。
    是當事人對於高等行政法院判決上訴，如依行政訴訟法第24
    3條第1項規定，以高等行政法院判決有不適用法規或適用不
    當為理由時，其上訴狀或理由書應有具體之指摘，並揭示該
    法規之條項或其內容；若係成文法以外之法則，應揭示該法
    則之旨趣；倘為司法院解釋或本院之判例，則應揭示該判解
    之字號或其內容。如以行政訴訟法第243條第2項所列各款情
    形為理由時，其上訴狀或理由書，應揭示合於該條項各款之
    事實。上訴狀或理由書如未依此項方法表明，或其所表明者
    與上開法條規定不合時，即難認為已對高等行政法院判決之
    違背法令有具體之指摘，其上訴自難認為合法。
二、本件上訴人對於臺北高等行政法院判決上訴，主張：其委由
    永吉報關公司於民國96年4月9日報運進口中國大陸產製CRYS
    -TALLIZED GLASS PANEL乙批，進口報單號碼：第AW/96/157
    5/0026號，原報列貨品分類號列第7006.00.00.00-0號，經
    被上訴人查驗並檢樣送請國立成功大學資源工程學系（下稱
    成大資工系）等機構鑑定化驗結果，實際來貨為拋光面磚，
    應歸列貨品分類號列第6907.90.00.90-4號，輸入規定為MWO
    ，屬不准輸入之大陸物品，經審理認定上訴人虛報進口貨物
    名稱，逃避管制之違章成立，乃處貨價1倍罰鍰計新臺幣（
    下同）321,999元，併沒入貨物，惟該貨物於裁處沒入前已
    放行，致無法裁處沒入，遂裁處沒入貨物之價額321,999元
    ，合計處罰鍰643,998元，並追徵進口稅費50,036元。惟查
    被上訴人檢樣送請成大資工系化驗結果，與上訴人所提貨品
    組成成分僅有比例上些微差異，又依臺灣區陶瓷工業同業公
    會鑑定外觀，而認系爭貨物與申報品名不符，被上訴人於原
    審言明非以成分判定系爭貨品，原審卻於未獲得被上訴人提
    示任何拋光磚組成元素加以佐證比較情形下，即以鑑定結果
    為判決理由，顯不充分。又產品表面亮度依等級品種而有不
    同，且成大資工系化驗報告亦未註明亮度檢驗結果，原審既
    已言明亮度不在判決依據內，卻又以亮度不同而為上訴人敗
    訴判決，理由顯有矛盾等語，雖以該判決違背法令為由，惟
    核其上訴理由，係就原審取捨證據、認定事實之職權行使，
    指摘其為不當，並就原審已論斷者，泛言未論斷，或就原審
    所為論斷，泛言其論斷矛盾，而非具體表明合於不適用法規
    、適用法規不當、或行政訴訟法第243條第2項所列各款之情
    形，難認對該判決之如何違背法令已有具體之指摘。依首開
    規定及說明，應認其上訴為不合法。
三、據上論結，本件上訴為不合法。依行政訴訟法第249條第1項
    前段、第104條、民事訴訟法第95條、第78條，裁定如主文
    。
中    華    民    國    98    年    3     月    12    日
                    最高行政法院第五庭
                        審判長法官  黃  璽  君
                              法官  帥  嘉  寶
                              法官  鄭  忠  仁
                              法官  黃  本  仁
                              法官  吳  東  都
以  上  正  本  證  明  與  原  本  無  異
中    華    民    國    98    年    3     月    12    日
                              書記官  彭  秀  玲


司法院資訊處製作；財團法人民間司法改革基金會備份。
